【裁判字號】    95,再易,33
【裁判日期】    950508
【裁判案由】    返還不當得利
【裁判全文】
臺灣高等法院民事裁定                  95年度再易字第33號
聲  請  人  基聖股份有限公司（原名偉強股份有限公司）
                        之6Ａ.
法定代理人  丁○○
                        之6Ａ.
上列聲請人與甲○○、乙○○、丙○○等間返還不當得利事件，
聲請人對於中華民國95年2月7日本院94年度再易字第117、145號
確定裁定，聲請再審，本院裁定如下：
    主  文
聲請駁回。
聲請訴訟費用由聲請人負擔。
    理  由
一、按聲請再審，依民事訴訟法第507條準用同法第501條第1項
    第4款之規定，應表明再審之理由。所謂表明再審理由，係
    指必須敘明確定裁定有何合於法定再審事由之具體情形而言
    。否則其聲請即屬不合法，且毋庸命其補正，逕行駁回之。
    又聲請再審，依民事訴訟法第507條準用同法第504條之規定
    ，雖有再審理由，法院如認原裁定為正當者，應以裁定駁回
    之。
二、本件聲請人（原名偉強股份有限公司）與蔡金貴（82.2.5亡
    ，其繼承人為配偶王義男、子甲○○；王義男92.4.20亡，
    其繼承人為子甲○○、配偶丙○○及子乙○○84.2.9生）間
    返還不當得利事件，經本院81年9月14日81年度上字第462
    號判決確定。聲請人對該確定判決不利其部分，提起再審之
    訴，經本院以82年3月30日81年度再易字第31號判決駁回；
    聲請人不服，依次對本院判決、裁定，提起再審之訴或聲請
    再審，分別經本院以82年12月6日82年度再易字第12號判決
    ；83年3月28日83年度再易字第2號判決；83年8月15日83年
    度再易字第14號判決；84年1月17日83年度再易字第23號判
    決；84年6月5日84年度再易字第3號判決；85年5月7日84年
    度再易字第14號判決；85年6月15日85年度再易字第19號判
    決；85年9月20日85年度再易字第23號判決；86年5月31日85
    年度再易字第33號裁定；87年8月31日86年度再易字第23號
    判決；87年12月28日87年度再易字第41號判決；88年5月31
    日88年度再易字第6號裁定；88年6月29日88年度再易字第19
    號裁定；88年11月29日88年度再易字第28號裁定；89年4月
    29日88年度再易字第49號裁定；89年6月12日89年度再易字
    第44號裁定；90年2月27日89年度再易字第67號裁定；90年7
    月17日90年度再易字第31號裁定；91年3月29日90年度再易
    字第80號裁定；91年7月8日91年度再易字第39號裁定；92年
    2月11日91年度再易字第75號裁定；92年5月15日92年度再易
    字第45號裁定；92年8月21日92年度再易字第81號裁定；94
    年8月10日92年度再易字第138號裁定；95年2月7日94年度再
    易字第117、145號裁定駁回，此有上開案卷及本院92年度再
    易字第45號、81號、138號等裁定、94年度再易字第117、14
    5號裁定可稽，合先敘明。
三、本件聲請再審意旨略以：本院94年度再易字第117號分案後
    ，即想盡辦法退還聲請人書狀所附繳交裁判費匯票，聲請人
    提出異議，因此又增列94再易字第145號。本院94年度再易
    字第117、145號裁定以聲請人未繳納裁判費駁回聲請人對本
    院81年度上字第462號確定判決提起再審之訴，但並未記載
    聲請人拒絕提出再繳交裁判費之理由─因目前再審裁定係屬
    88年5月31日以前第14次再審應受判決之理由，不得重複計
    算「81上字第462號」再審裁判費，該裁定違背民事訴訟法
    第77條之2第1項、第77條之15第1、2項等規定；又該裁定違
    反程序法，未經受害人提出爭執，擅自斷定本院92年度再易
    字第138號裁定認「本院92年度再易字第81號裁定尚未確定
    ，不得對之聲請再審，聲請人對之聲請再審不合法」等，並
    無違背法令之情，亦屬適用法規顯有錯誤等語。
四、查本件聲請人對本院81年度上字第462號確定判決，不利其
    部分，一再提起再審之訴或聲請再審，已如上述。聲請人於
    本院94年度再易字第117、145號聲請再審事件，其真意或係
    主張本院92年度再易字第138號確定裁定及歷次確定再審裁
    判應依序廢棄，並廢棄本院81年度上字第462號判決不利其
    部分，駁回相對人在本院原第二審訴訟程序之上訴，則聲請
    人於本院94年度再易字第117、145號聲請再審事件，就請求
    廢棄本院81年度上字第462號判決部分固勿庸繳納裁判費，
    僅以繳納聲請再審裁判費為已足。又對不得向第三審聲明不
    服之第二審裁定，固應認當事人得依民事訴訟法第507 條規
    定聲請再審。本院94年8月10日92年度再易字第138號確定裁
    定雖認本院92年8月21日92年度再易字第81號裁定未送達該
    裁定相對人王義男，該裁定尚未生羈束力，聲請人不得對之
    聲請再審，而駁回抗告人再審之聲請。惟聲請人於92年度再
    易字第138號事件僅泛言本院92年度再易字第81號確定裁定
    「裁定理由與理由顯有矛盾」，有民事訴訟法第496條第1項
    第1款或第497條事由云云，並未具體指明該裁定適用法規錯
    誤或有漏未斟酌證物之情。則依首開規定，本院92年度再易
    字第138號裁定駁回聲請人對本院92年度再易字第81號確定
    裁定再審之聲請，尚無違誤；本院94年度再易字第117、145
    號裁定駁回聲請人本院92年度再易字第138號確定裁定再審
    之聲請，亦無違誤。
五、本件聲請人聲請對本院94年度再易字第117、145號確定裁定
    聲請再審為無理由，應予駁回。
六、爰裁定如主文。
中    華    民    國    95    年    5     月    8     日
                  民事第八庭  審判長法  官  吳景源
                                    法  官  連正義
                                    法  官  滕允潔
正本係照原本作成。
不得抗告。
中    華    民    國    95    年    5     月    10    日
                                    書記官  黃麗玲


司法院資訊處製作；財團法人民間司法改革基金會備份。
